【裁判字號】    94,家抗,11
【裁判日期】    950426
【裁判案由】    聲明繼承
【裁判全文】
臺灣高雄地方法院民事裁定              94年度家抗字第11號
抗  告  人  戊○○
                        號
抗  告  人  乙○○
                        6號
抗  告  人  丙○○
                        58號.
抗  告  人  己○○
                        號
共同代理人  甲○○
被繼承人    丁○○
抗告人就被繼承人丁○○聲明繼承事件，對於民國94年8 月31日
台灣高雄地方法院94年度聲繼字第94號所為第一審裁定，提起抗
告，本院管轄之第二審法院裁定如下：
    主    文
原裁定廢棄。
被繼承人丁○○在台灣地區之遺產，抗告人聲明繼承應予准許。
聲請及抗告程序費用新台幣壹仟壹佰參拾伍元由丁○○之遺產負
擔。
    理    由
一、抗告意旨略以：抗告人等並非本於代位繼承之關係提出本件
    之請求，抗告人等之父親趙如玉於被繼承人丁○○死亡（即
    民國91年6 月27日死亡）之後92年4 月16日才死亡，則被繼
    承人丁○○之遺產在其死亡時即應由抗告人等之父親趙如玉
    繼承，趙如玉死亡後再由抗告人等繼承，換言之，抗告人等
    依法繼承父親趙如玉已繼承被繼承人丁○○之權利而得繼承
    丁○○之財產，依法並無不合，原裁定駁回抗告人之請求，
    其認事用法顯有違誤為此請求裁定如主文之聲明等語。
二、按大陸地區人民繼承臺灣地區人民之遺產，應於繼承開始起
    三年內以書面向被繼承人住所地之法院為繼承之表示；逾期
    視為拋棄其繼承權，臺灣地區與大陸地區人民關係條例第68
    條第1 項定有明文。次按我國民法第1138條規定，遺產繼承
    人，除配偶外，依左列順序定之：(一)直系血親卑親屬。(二)父
    母。(三)兄弟姐妹。(四)祖父母。
三、查，被繼承人丁○○係民國13年9 月10日出生，籍設高雄市
    小港區○○○路22號，於91年6 月27日死亡，在台並無得為
    繼承之親屬，而其居住大陸地區之父趙岳山、母趙王氏均於
    丁○○死亡前已經死亡，僅餘一弟趙如玉為唯一之繼承人，
    嗣趙如玉於民國92年（西元2003年）4 月16日死亡，其財產
    應由其子即抗告人繼承等情，業據抗告人提出經財團法人海
    峽交流基金會驗證之大陸地區河北省公證處作成之親屬關係
    公證書暨委託書等文件為證，堪信為真。丁○○之遺產於其
    死亡時既應由其弟趙如玉繼承，趙如玉死亡後再由抗告人繼
    承，抗告人乃繼承其父已繼承丁○○之權利而得繼承丁○○
    之財產，並非原法院所指民法第1138條所規定代位繼承之情
    形。從而，抗告人依台灣地區與大陸地區人民關係條例第66
    條規定，具狀聲明願意繼承被繼承人在台之遺產，自應准許
    。原第一審法院裁定未察，駁回其繼承之聲明，尚有未合，
    抗告意旨指摘原裁定不當，求為廢棄，為有理由。爰由本院
    第二審法院將原裁定廢棄，改判如主文第2 項所示。
四、據上論結，本件抗告為有理由，依非訟事件法第157 條、第
    24條第1 項、第46條，民事訴訟法第492 條，裁定如主文。
中    華    民    國    95    年    4     月    26    日
                  家事法庭  審判長法官  廖家陽
                            法      官  李怡諄
                            法      官  郭慧珊
以上正本係照原本作成
如對本裁定抗告須於裁定送達後10日內向本院提出抗告狀，並繳
納抗告費新臺幣1,000元
中    華    民    國    95    年    4     月    26    日
                                書記官  黃國忠


司法院資訊處製作；財團法人民間司法改革基金會備份。
